臺灣高等法院刑事裁定　　　　　　　　　100年度抗字第247號
抗 告 人
即受刑人　陳敏雄
上列抗告人因違反毒品危害防制條例等案件，不服臺灣板橋地方
法院中華民國100年02月08日定應執行刑之裁定（100年度聲字第
375號），提起抗告，本院裁定如下：
    主  文
抗告駁回。
    理  由
一、原裁定略以：受刑人陳敏雄因犯如附件一覽表（下稱附表；
    另按：本件聲請書原附一覽表，係記明為編號1至3之毒品罪
    等共3 罪，惟此部分已經聲請人（臺灣板橋地方法院檢察署
    檢察官）更正並補充其聲請範圍詳如本裁定後附之一覽表編
    號1 至4 列載，且提出如附表編號4 記明之宣告罪刑確定判
    決書1 份為據，以上均併此說明）所示毒品罪、共4 罪，分
    別經法院為事實審理後，各判處詳如附表所載之宣告刑，並
    均確定；又如附表編號1 記明之毒品罪，固有因受刑人不服
    提起上訴，惟該案經第二審管轄之臺灣高等法院、第三審管
    轄之最高法院，皆審認以其上訴不合法律上程式，而均予判
    決駁回上訴且確定等情節，此據聲請人提出前揭各案之判決
    書、執行指揮書2 紙均在卷足稽，復有民國100 年2 月1 日
    查得受刑人最近之臺灣高等法院被告前案紀錄表附卷足考。
    茲聲請人以受刑人犯如附表所列毒品罪等、共4 罪，合於數
    罪併罰定應執行刑規定，聲請定其應執行刑，經審認無誤，
    依首揭說明，酌定受刑人陳敏雄應執行有期徒刑為3 年等語
    。
二、抗告意旨略以：抗告人即受刑人陳敏雄（下稱抗告人）因犯
    毒品罪，經臺灣板橋地方法院裁定合併應執行刑有期徒刑 3
    年。然因現今一罪一判之比例原則，請鈞院重新裁定云云。
三、茲查：
  (一)法律上賦予法院或法官自由裁量之事項，並非得恣意任為或
    毫無限制，而須在法規或法律原則之規範界限內，衡酌個案
    之具體情況，為公平、合理、適當之裁決。是於裁量時，自
    須受法律規範之目的、精神、理念及法律秩序所指導。又刑
    法第50條規定，裁判確定前犯數罪者，併合處罰之，屬強制
    規定，目的在使被告（或受刑人）得依同法第51條各款規定
    ，享有併合處罰、限制加重刑罰之恤刑利益。是裁判確定前
    犯數罪符合併合處罰之案件，有二以上之裁判，應依刑法第
    51條第5 款至第7 款定應執行之刑者，最後事實審法院檢察
    署檢察官應依刑事訴訟法第477 條第1 項規定，聲請該法院
    裁定之，乃檢察官為被告之利益而為聲請，法院於定應執行
    之刑時即應受法律規範外部性界限及內部性界限之拘束，自
    不得諭知較重於原裁判合併刑期之總合，否則即有違數罪併
    罰禁止不利於被告（或受刑人）恤刑之立法目的（最高法院
    99 年 度台抗字第54號裁定、98年度台抗字第363 號裁定意
    旨參照）。
  (二)本件抗告人所犯附表所示 4罪，分經附表所示法院判處如附
    表所示之刑，均經確定在案，符合數罪併罰定應執行刑之規
    定。原審法院依檢察官之聲請，定其合併應執行有期徒刑 3
    年。查其所定刑期猶在各刑中之最長期以上（即 1年以上）
    ，各刑合併之刑期以下（即3年2月以下），合於法律之內、
    外部界限所劃定之範疇，既未逾越定應執行刑之上限，亦未
    見有何顯然濫用權限之情形，經核原裁定於法並無違誤。抗
    告意旨徒憑己見，恣意提起抗告，求為重新裁定，為無理由
    ，應予駁回。
據上論結，應依刑事訴訟法第412 條，裁定如主文。
中    華    民    國   100    年    3     月    15    日
                  刑事第十二庭審判長法  官   蘇隆惠
                                    法  官   王美玲
                                    法  官   蔡新毅
以上正本證明與原本無異。
不得再抗告。
                                    書記官   賴立旻
中    華    民    國   100    年    3     月    16    日